臺灣高等法院臺中分院刑事裁定        100年度交抗字第716號
抗  告  人
即受處分人  楊美珍
上列抗告人因違反道路交通管理處罰條例案件，不服臺灣南投地
方法院中華民國100年7月28日所為裁定（100年度審交聲字第431
號），提起抗告，本院裁定如下：
    主  文
抗告駁回。
    理  由
一、本案經本院審理結果，認原審裁定認事用法均無不當，應予
    維持，並引原審裁定書記載之理由（如附件）。
二、本件抗告意旨略以：抗告人楊美珍於民國99年4月7日21時48
    分於埔里鎮○○路○段被臨檢，經南投地院判決服勞役40小
    時，抗告人已於去年5月份到100年2月底服完，但現卻被監
    理站罰處新臺幣4萬5000元，讓抗告人有所不服，且埔里監
    理站未告知需寫異議書，本人也在埔里監理站上3小時課，
    當時也詢問還需辦什麼手續，但得知訊息是上完課就可以銷
    案，直至上網查詢案子（罰單）未撤銷，打到監理站問，才
    知需要寫異議書，才立即至監理站寫，希望庭上體恤抗告人
    家境不好，且單親需養育3個兒女，希望能把抗告人之罰款
    裁決不用再罰云云。
三、按道路交通管理處罰條例第87條第1項規定：受處分人不服
    第8條主管機關所為之處罰，得於接到裁決書之翌日起20日
    內，向管轄地方法院聲明異議。
四、經查，本件原處分機關交通部公路總局臺中區監理所南投監
    理站埔里分站摯開之100年4月20日埔監裁字第裁62-JC00000
    00號裁決書，已附記：「受處分人不服處罰者，得於接到裁
    決書之翌日起20日內，以司法狀紙提出聲明異議，載明裁決
    日期、字號及理由，交由本（南投監理站）站轉送管轄地方
    法院」等字，並於100年4月20日送達抗告人之戶籍地即南投
    縣埔里鎮○○街14巷3弄20號，由抗告人親自簽收，此有該
    裁決書、交通部公路總局臺中區監理所埔里監理分站送達證
    書、抗告人全戶資料各1份在卷可稽。依行政程序法第72條
    第1項「送達，於應受送達人之住居所、事務所或營業所為
    之」之規定，該件裁決書對抗告人已生送達之效力，且抗告
    人已可得知於20日內得聲明異議乙事。而抗告人於前揭時間
    收受原處分機關之裁決書後，卻遲至100年7月5日14時始提
    出聲明異議，此有抗告人之聲明異議狀及蓋在狀面上之交通
    部公路總局臺中區監理所南投監理站埔里分站收文章可證（
    參原審卷第7頁），其異議顯逾20日之法定期間。依前揭法
    條規定，原審因而駁回其異議，核無不合。抗告人猶執前詞
    提起抗告，為無理由，應予駁回。
五、據上論結，應依道路交通事件處理辦法第25條，刑事訴訟法
    第412條，裁定如主文。
中    華    民    國   100    年    8     月    26    日
            刑事第七庭    審判長法  官  林  榮  龍
                                法  官  王  義  閔
                                法  官  李  秋  娟
以上正本證明與原本無異。
不得再抗告。
                                書記官  詹  錫  朋
中    華    民    國   100    年    8     月    26    日